【裁判字號】    98,交聲,3602
【裁判日期】    981110
【裁判案由】    交管條例聲異
【裁判全文】
臺灣板橋地方法院交通法庭裁定        98年度交聲字第3602號
原處分機關  交通部公路總局臺北區監理所蘆洲監理站
異  議  人  甲○○
上列異議人因不服原處分機關於民國98年8 月27日所為北監蘆字
第裁46-A00YMR209號違反道路交通管理事件裁決書所為處分，經
聲明異議，本院裁定如下：
    主  文
異議駁回。
    理  由
一、本件聲明異議意旨詳如附件聲明異議狀所載。
二、按汽車駕駛人，爭道行駛有駕車行駛人行道之情形者，處新
    臺幣六百元以上一千八百元以下罰鍰，並記違規點數一點，
    道路交通管理處罰條例第45條第6 款、第63條第1 項第1 款
    分別定有明文。
三、經查：異議人甲○○於民國（下同）98年2 月26日19時3 分
    許，騎用AOC-906 號重機車，行經臺北市○○路15號區公所
    後方，違規行駛人行道乙情，業據原處分機關於移送書中指
    述綦詳，並有舉發違反道路交通管理事件通知單二紙，在卷
    可稽，堪予認定。雖異議人辯稱並無違反交通規定之印象，
    更不可能拒絕簽章或拒收，系爭舉發通知單並非對異議人之
    舉發，本件系當場舉發之事件，且無行為人拒絕簽章之情事
    ，舉發通知單未依規定辦理云云，然證人即負責舉發之臺北
    市政府警察局信義分局交通分隊員警乙○○到庭具結證稱：
    「（提示本件舉發通知單2 張，是否是你製發的? ）是。我
    當場在現場舉發是使用掌上型電腦PDA 開單，所以列印的罰
    單形式為卷內後者那張，至於卷內前那張舉發通知單為以前
    傳統形式的通知單，因為PDA 開單後資料均為電子訊號，如
    有必要，我們單位的資訊室才會將上開電子訊號列印為傳統
    形式之通知單（移送聯）。我們當場開立的舉發通知單，我
    們會留存一份存根聯。」、「（本件你當場開舉發單後，異
    議人有無當場簽收？）我有給他，但是他沒有簽收，舉發單
    他還是有收下來」、「（本件你當時看到的違規經過為何？
    ）..... 當天我在騎機車執勤準備返回隊部時行經舉發地點
    臺北市○○路區公所後方時，見一部機車行駛人行道，我便
    將其攔停，告知其違規，當場製單舉發。當時這位駕駛有承
    認他違規，他是一個人騎機車，他是男生，他當時有出示有
    他姓名的證件，我不太記得是什麼證件，而且他跟我說他是
    車主。至於該名駕駛的容貌、長相、身材我不太記得，違規
    機車的顏色我也不記得。本件違規當時該名駕駛人所提出之
    證件資料來看是正常。」等語（見本院98年11月6 日訊問筆
    錄第1 至2 頁），按交通警員製單舉發違反道路交通管理處
    罰條例所列之違規行為，係公務員基於職務上權力，依法就
    特定之具體事件所為具公法上效果之單方行政行為，基於公
    務員為公法上行為具有公信力之原則，該行政處分當可被推
    定為真正，本此公信原則，立法者乃賦予行政機關制定違反
    道路交通事件統一裁罰標準及處理細則，使執勤警員得當機
    處分以達其維護交通秩序、安全之行政目的。本件舉發員警
    與異議人並不相識，亦無宿怨嫌隙，衡情證人應無甘冒偽證
    罪刑責風險而設詞構陷異議人之理，且當時警員係當場目擊
    異議人上開違規全部經過，並立即攔停異議人舉發之，則揆
    諸上開經過情節以觀，舉發警員應無誤判或錯認之虞，是異
    議人上開所辯，自不足採。又異議人未有國民身分證或駕駛
    執照遺滅失之情形，故無證件遭冒用之虞，且證人乙○○證
    言：舉發單未簽名，但有收下，與臺北市政府警察局舉發違
    反道路交通管理事件通知單之簽收別『已收未簽』及異議人
    於98 年11 月5 日之請假狀中陳述開庭時將帶通知單到庭等
    語相符，此外復查無其他任何事證可認證人上開證述有何瑕
    疵或與事理相違而可認與事實不符之處，本院依直接審理所
    得心證，認證人依自己親自見聞所為之上開證述應與事實相
    符。本件異議人既未能提出任何關於舉發不實之事證，復查
    無任何證據足資證明執勤員警有何捏造事實違法取締之不法
    情事，證人即員警乙○○本於維護交通秩序、安全職責所為
    之舉發，自應受到合法、正確之認定，而得據以認定異議人
    上開違規之事實，是異議人駕車行駛人行道之違規行為，事
    證明確，堪以認定，異議人辯稱其無違規云云，顯係卸責之
    詞，不足採信。綜上所述，本件原處分機關以異議人上開違
    規行為明確，依道路交通管理處罰條例第45條第6 款、第63
    條第1 項第1 款之規定，裁處異議人新臺幣（下同）1800元
    之罰鍰，並記違規點數1 點，應無任何違法或不當之處。茲
    本件異議人不服原處分機關所為上開裁決書之處分，聲明異
    議，而空言指摘云云，揆諸上述，為無理由，應予駁回。
據上論斷，應依道路交通案件處理辦法第19條，裁定如主文。
中    華    民    國    98    年    11   月     10    日
                    交通法庭  法  官  林 晏 鵬
上列正本證明與原本無異。
如不服本裁定，應於裁定送達後五日內敘明抗告理由，向本院提
出抗告狀。
                              書記官  陳 映 孜
中    華    民    國    98    年    11   月     10    日


司法院資訊處製作；財團法人民間司法改革基金會備份。
